臺灣士林地方法院刑事判決　　　　　　　95年度易字第1029號
公　訴　人　臺灣士林地方法院檢察署檢察官
被　　　告　乙○○
上列被告因傷害案件，經檢察官提起公訴（95年度偵字第1279號
），本院判決如下：
    主  文
乙○○無罪。
    理  由
一、公訴意旨略以：乙○○係臺北市○○區○○路1 段217 巷國
    宅「治磐新村」社區住戶，前因停車位與同社區住戶甲○○
    發生爭執，因而懷恨在心，詎乙○○於民國94年10月13日下
    午5 時許，在「治磐新村」中庭，見甲○○獨自溜狗，竟基
    於傷害他人身體之犯意，手持圓鍬柄毆打甲○○，復徒手毆
    打及腳踢，致甲○○受有右肩挫傷、右手肘5x0.5 公分、6x
    0.6 公分、3x0.5 公分瘀血、右大腿2x2 公分2 處挫傷之傷
    害，因認被告涉犯刑法第277 條第1 項之傷害罪等語。
二、按犯罪事實，應依證據認定之，無證據不得認定犯罪事實，
    又不能證明被告犯罪者，應諭知無罪之判決，刑事訴訟法第
    154 條第2 項、第301 條第1 項分別定有明文。次按刑事訴
    訟法所謂認定犯罪事實之證據，係指足以認定被告確有犯罪
    行為之積極證據而言，該項證據自須適合於被告犯罪事實之
    認定，始得採為斷罪資料。如未能發現相當證據，或證據不
    足以證明，自不能以推測或擬制之方法，以為裁判之基礎。
    又刑事訴訟上證明之資料，無論其為直接或間接之證據，均
    須達於一般之人均不致有所懷疑，而得確信其為真實之程度
    ，始得據為有罪之認定，若其關於被告是否犯罪之證明未能
    達此程度，而有合理性懷疑之存在，致使無從形成有罪之確
    信，根據「罪證有疑，利於被告」之證據法則，即不得遽為
    不利於被告之認定（最高法院29年上字第3105號、40年臺上
    字第86號、76年臺上字第4986號判例參照）。又告訴人之告
    訴，係以使被告受刑事訴追為目的，是其陳述是否與事實相
    符，仍應調查其他證據以資審認（52年度台上字第1300號判
    例）
三、公訴人認被告涉犯刑法第277 條第1 項之罪嫌，係以告訴人
    甲○○之指訴、證人何許錦盆之證述，並有告訴人受傷之診
    斷證明書佐證，為其主要論據。惟訊據被告乙○○則堅決否
    認有何傷害犯行，辯稱：伊沒有傷害告訴人，告訴人提出之
    診斷書是在事發後數日所驗，不足以證明伊有傷害等語。經
    查：
  (一)告訴人雖於警詢時、偵查中指訴及本院審理時證述均稱：當
    日伊在中庭溜狗，被告持圓鍬打伊右肩，伊邊喊救命邊跑，
    被告還是繼續追著伊拳打腳踢，被告說要把伊打到死為止等
    語，然為被告所堅決否認，而告訴人之告訴，係以使被告受
    刑事訴追為目的，在無其他補強證據佐證告訴人之陳述與事
    實相符時，自難僅憑告訴人片面指述，遽採為不利於被告之
    認定。
  (二)告訴人受傷之診斷證明書固可證明告訴人身體受有傷害，然
    該診斷書上之就診日期為94年10月19日，與告訴人指訴遭被
    告傷害之時間之94年10月13日已相隔六日，而告訴人與被告
    間多年來因停車位糾紛不斷（見96年3 月21日審判筆錄第3
    頁），積怨已深，告訴人竟未於遭被告毆打受傷當日驗傷，
    而於案發後一個月後之94年11月14日始向臺灣士林地方法院
    檢察署提出傷害告訴，顯違常情，是告訴人前揭診斷書上之
    傷勢是否確為被告所為，甚有疑義，自不足以佐證告訴人之
    指訴與事實相符。
  (三)證人何許錦盆於95年2 月9 日偵查中證稱：「（你當時在家
    中有無發現外面發生何事？）我沒有出來看，我在客廳聽見
    女生的尖叫聲，然後我就撥電話到管理站，因為我手上抱著
    小孩」、「（你有無出來看見發生何事？）我沒有」、「（
    當時你是否聽見女人尖叫聲？）有，就是好像在哭叫的聲音
    ，我在樓上聽到的，我不知道那是誰的聲音」等語（見偵查
    卷第39至40頁），於95年6 月22日偵查中證稱：「（當天是
    否有聽到甲○○在喊救命？）我當時是在我家客廳餵我孫子
    喝牛奶，然後聽到人跟狗的尖叫聲，感覺是好像有人在吵架
    ，我就打電話到管理站，問管理員說中庭到底是發生什麼事
    ，並請管理員報警」、「（當時你聽到尖叫聲，為何會讓你
    想要打電話給管理站，請管理員報警？）聲音很尖銳、很大
    聲，我聽到時，雞皮疙瘩都起來了，人叫很大聲、狗也叫很
    大聲」等語（見偵查卷第80至81頁），足徵證人於告訴人指
    述遭被告毆打之時，僅在其屋內客廳聽見女人及小狗之叫聲
    ，並未親眼目睹被告傷害告訴人之情節，是證人何許錦盆之
    證詞，自難採為不利於被告之認定。
  (四)綜上所述，公訴人所舉證據，尚不足以證明被告有傷害告訴
    人之事實，本院無從形成被告有罪之心證，基於無罪推定之
    原則，應為被告無罪之諭知。
據上論斷，應依刑事訴訟法第301 條第1 項，判決如主文。
本案經檢察官高俊申到庭執行職務。
中　　華　　民　　國　　96　　年　　4 　　月　　18  　日
                  刑事第三庭審判長法  官  蔡明宏
                                  法  官  莊明達
                                  法  官  周明鴻
以上正本證明與原本無異。
如不服本判決應於判決送達後10日內向本院提出上訴狀。
                                  書記官  丁梅芬
中　　華　　民　　國　　96　　年　　4 　　月　　18  　日
